【裁判字號】    99,停,27
【裁判日期】    990331
【裁判案由】    聲請停止執行
【裁判全文】
臺北高等行政法院裁定
                                        99年度停字第27號
聲  請  人  台灣羅德史瓦茲有限公司
代  表  人  甲○○
訴訟代理人  江孟貞  律師
            白梅芳  律師
            高瑞德  律師
相  對  人  陸軍保修指揮部飛彈光電基地勤務廠
代  表  人  乙○○
訴訟代理人  丁○○
            戊○○
            丙○○
上列當事人間因政府採購法事件，聲請人聲請停止原處分之執行
，本院裁定如下：
    主  文
聲請駁回。
聲請訴訟費用由聲請人負擔。
    理  由
一、按「原處分或決定之執行，除法律另有規定外，不因提起行
    政訴訟而停止。」「行政訴訟繫屬中，行政法院認為原處分
    或決定之執行，將發生難於回復之損害，且有急迫情事者，
    得依職權或依聲請裁定停止執行。」行政訴訟法第116條第1
    項、第2 項定有明文。而所謂難於回復之損害，係指其損害
    不能回復原狀，或不能以金錢賠償，或在一般社會通念上，
    如為執行可認達到回復困難之程度而言。
二、本件聲請意旨略以：
    聲請人參與相對人辦理「頻譜分析儀等4 項」採購案，經判
    定得標，於民國98年5 月20日與相對人簽署訂購軍品契約，
    聲請人所交付第四「Agilent E1420 頻率計數器」功能提昇
    之模組（下稱系爭提昇模組，分項價金為新台幣59,390元，
    佔總採購金額5.25% ）已具備原廠授權碼編號「0000000000
    0 」，足証系爭提昇模組確為合法自原廠取得之升級料件。
    此外，系爭提昇模組之性能業經中山科學研究院系統維護中
    心之儀具校正組測試，並出具性能符合招標規格之測試報告
    ，詎相對人猶認為聲請人未能依約提出「原廠授權碼証明文
    件」，相對人遂於98年9 月25日以陸保電技字第0980003425
    號行政處分判定目視不合格而解除該單項之採購，認定聲請
    人為不良廠商並將刊登採購公報，聲請人提出異議，並不服
    相對人98年10月26日陸保電技字第0980003813號書函異議處
    理結果，聲請人提出申訴，經行政院公共工程委員會以99年
    3 月4 日工程訴字第09900083960 號檢附採購申訴審議判斷
    書駁回聲請人之申訴，聲請人於99年3 月19日提起行政訴訟
    （案號：99年度訴字第631 號。）並聲請停止原處分之執行
    ，主張本件相對人於99年3 月17日將聲請人刊登於政府採購
    公報，已發生政府採購法第103 條之停權效力，直接導致損
    害聲請人於業界辛苦建立之聲譽、信用、履約實績與營業收
    入之嚴重後果，一般公司行號或他人，於知悉聲請人被刊登
    為不良廠商，亦可能將聲請人列入拒絕往來廠商名單，影響
    聲請人之營業生存，並將致聲請人之員工及其家屬陷於生活
    困境，誠屬難於回復之損害，且情況極為急迫，故請求裁定
    相對人應於本院99年度訴字第631 號政府採購法事件行政訴
    訟判決確定前，停止執行將聲請人刊登於政府採購公報等語
    。
三、惟查，相對人將聲請人列為拒絕往來廠商公告名單，刊登於
    政府採購公報，依政府採購法第103條第1項規定，聲請人自
    刊登之次日起一年內不得參與投標或作為決標對象或分包廠
    商，因此聲請人固無法於該一年內參與政府之採購案件或分
    包工作，惟該法律效果並非撤銷聲請人之營利事業登記，聲
    請人仍得本其營利事業登記項目繼續經營，且限制期間亦僅
    一年，非必然即使聲請人營運陷入困難。又縱認聲請人因原
    處分無法參與其他公共工程投標或一般公司行號因此將聲請
    人列入拒絕往來廠商名單而發生營利損害，仍屬財產上之損
    害，在一般社會通念上，並非不能以金錢賠償，難謂將發生
    難於回復之損害。至聲請人所引最高行政法院91年度裁字第
    1350號裁定，係屬個案，與本件案情未盡相同，並未選編為
    判例，聲請人尚難執為本件對其有利論據。又本件行政訴訟
    起訴前，聲請人曾依行政訴訟法第116條第3項規定，聲請停
    止同一原處分之執行，業經本院以99年度停字第7 號裁定駁
    回在案。
四、綜上，本件難認有何不能回復之損害，核與首揭停止執行之
    要件不符，聲請人聲請停止執行原處分，不應准許。
據上論結，依行政訴訟法第104條，民事訴訟法第95條、第78條
，裁定如主文。
中    華    民    國    99    年    3     月   31    日
                   臺北高等行政法院第四庭
                             審判長法  官  黃本仁
                                   法  官  陳秀
                                   法  官  林妙黛
上為正本係照原本作成。
如不服本裁定，應於送達後10日內向本院提出抗告狀（須按他造
人數附繕本）。
中    華    民    國    99    年     3    月   31     日
                                   書記官  陳圓圓

司法院資訊處製作；財團法人民間司法改革基金會備份。
